臺灣高等法院刑事判決　　　　　　　 93年度交上訴字第170號
上　訴　人
即　被　告　庚○○
選任辯護人　廖修譽律師
上列上訴人即被告因公共危險等案件，不服臺灣基隆地方法院93
年度交訴字第12號，中華民國93年9 月16日第一審判決（起訴案
號：臺灣基隆地方法院檢察署92年度偵字第2844號），提起上訴
，本院判決如下：
    主  文
原判決關於業務過失致死部分撤銷。
庚○○從事業務之人，因業務上之過失致人於死，處有期徒刑壹
年。
其餘之上訴駁回。
右開撤銷改判部分與上訴駁回部份所處之刑，應執行有期徒刑壹
年捌月。
    事  實
一、庚○○係受僱於瑞興電線有限公司（下稱瑞興公司），擔任
    貨車司機，平日以駕駛小貨車送貨為業，為從事駕駛業務之
    人。其於民國九十二年七月三十一日下午一時四十分許，駕
    駛該公司所有之車牌號碼Ｓ九─四七○九號藍色三菱牌框式
    小貨車，載運電線材料，沿基隆市○○路往臺北縣瑞芳鎮方
    向行駛，欲前往基隆市○○路二九二巷一之二十五號真業電
    線公司送貨，途經基隆市○○路時超越同向前方由丁○○（
    為本案死者洪明受之友人）所騎乘之車牌號碼ＯＳＳ－四九
    ０號重型機車後，繼續加速往前行駛，嗣行駛至同路一五九
    號前，其明知汽車行駛時，應注意車前狀況及兩車併行間之
    距離，並隨時採取必要之安全措施，且汽車超車時，應與前
    車保持半公尺以上之間隔超過，而依當時天候晴朗，視距良
    好，道路並無缺陷及障礙物等情觀之，亦無不能注意之情事
    ，庚○○繼續加速行駛，適有洪明受無照違規騎乘車牌號碼
    ＷＫＲ─七四二號輕型機車未戴機車專用安全帽（頭戴工地
    用安全帽）於其同向前方行駛，庚○○竟疏未注意保持上開
    超車之安全間隔，率而加速自上開機車左方超車，惟因其超
    車時非常接近並壓迫洪明受所騎乘之上開機車，導致洪明受
    擔心所騎機車遭受庚○○所駕駛之貨車撞擊，不得不將該機
    車緊急向右偏移，惟因前端右側路旁適停有車牌號碼五Ｅ─
    二七四一號箱型小貨車（即冷凍冰淇淋貨車），洪明受閃避
    不及失控迎面撞擊該小貨車貨廂左後端，向左反彈而人車倒
    地，洪明受因此受有前額撕裂傷（長四公分ｘ寬二公分ｘ深
    一點五公分）、下頷部撕裂傷（長四公分ｘ寬一點五公分ｘ
    深一點五公分）、右大腿外側撕裂傷（長二點五公分ｘ寬一
    點五公分ｘ深四公分）、右側大腦額葉創傷性腦內出血及硬
    腦膜下腔出血、右眼球破損及顏面骨骨折之傷害。詎庚○○
    明知自己駕車肇事後，竟未下車救護，反而加速駕車逃離現
    場，致使同向後方丙○○騎乘ＢＥＣ－七七二號重型機車追
    躡不及。丙○○因無法追及，乃轉而向基隆市警察局第四分
    局碇內派出所報案，警方依據丙○○之陳述，而調閱上開肇
    事地點旁之監視錄影帶，並偕同丙○○觀看指認後，依據錄
    影帶中所顯示可疑車輛之車號循線通知庚○○前來說明，始
    查知上情；而洪明受則經騎乘機車尾隨在後方之丁○○發覺
    後，洪明受即向丁○○訴說車禍發生經過，丁○○見洪明受
    受傷後滿臉流血，傷勢嚴重旋即以行動電話通知救護車前來
    將洪明受送醫救治後，仍因上開腦內出血及硬腦膜下腔出血
    之傷勢，及吸入性肺炎，泌尿道感染併發敗血性休克，延至
    同年九月十日凌晨六時十八分因敗血症併發心跳呼吸衰竭經
    急救無效而死亡。
二、案經被害人洪明受之女甲○○訴由基隆市警察局第三分局報
    請臺灣基隆地方法院檢察署檢察官偵查起訴。
　　理　由
一、訊據上訴人即被告庚○○對於其係受僱於瑞興公司擔任司機
    ，平日以駕駛小貨車送貨為業，為從事駕駛業務之人，於九
    十二年七月三十一日下午一時四十分許，有駕駛前揭Ｓ九─
    四七○九號藍色三菱牌框式小貨車，擬送貨至基隆市○○路
    二九二巷一之二十五號真業電線公司，行經上開肇事地點，
    並先後有加速超越證人丁○○所騎乘之車牌號碼ＯＳＳ－四
    九０號重型機車，與被害人洪明受所騎乘之車牌號碼ＷＫＲ
    ─七四二號輕型機車等情，固坦承不諱，惟矢口否認有何業
　　務過失致死及肇事逃逸之犯行，辯稱：其雖有駕駛前開小貨
  　車在基隆市○○路上超越被害人洪明受所騎機車，但其乃正
    常行駛，洪明受騎車迎面撞擊停於同向前端右側路旁之車牌
    號碼五Ｅ─二七四一號箱型小貨車車廂左後端，與其毫無關
    聯，且其超越洪明受所騎機車之地點係在基隆市○○街下坡
    右轉後之第一個紅綠燈處，與本件死者撞擊路旁小貨車後倒
    地之地點不同，且其於超越洪明受所騎機車時有鳴按二聲喇
    叭，並保持安全距離通過，未與洪明受所騎之機車發生擦撞
    ，亦無貼近壓迫洪明受所騎機車之情形，故本件被害人洪明
    受之死亡與其無關，至於目擊證人丁○○、丙○○之證述前
    後不一，且有許多臆測之詞及違反常理之處，不足採信，況
    被害人有施用毒品前科，且案發當時血液中亦有酒精反應，
    並是無照違規駕駛，可能係因飲酒或吸毒，亦或因不熟悉駕
    駛而自己失控滑倒，與被告之超車行為間並無因果關係云云
    。
二、惟查：
（一）被告於右揭時間確有駕駛前揭自小貨車行經前揭肇事地點
      ，除據被告供承不諱，被告並自承有超越被害人所騎機車
      之事實外，並經原審於九十三年八月十七日、同月二十六
      日審判期日先後當庭勘驗上開事故地點附近之監視錄影帶
      畫面查證屬實，有勘驗筆錄及監視畫面照片在卷可稽（見
      原審第一三四頁至第一三五頁、第一六八頁至第一六九頁
      ）。而被害人因本件事故受有前開傷害，經送醫急救後，
　　　仍因外傷性性顱內出血及硬腦膜下腔出血併發敗血性休克
　　　，致心跳呼吸衰竭不治死亡乙節，亦有臺灣區煤礦業同業
　　　公會附被害人就診病歷、長庚紀念醫院基隆分院診斷證明
　　　書二份在卷可佐（見偵查卷第四九頁、相驗卷第十頁），
  　　並經臺灣基隆地方法院檢察署檢察官督同法醫師相驗屬實
    　，製有勘（相）驗筆錄一份、相驗屍體證明書及驗斷書各
      一份、相驗照片六張附卷足證（見相驗卷第五一頁、五八
　    至六三頁、六六至六七頁）。另經本院核閱長庚紀念醫院
      以九十三年十二月二十一日函所檢送被害人之病歷資料影
      本屬實。（函文參本院卷第八十七頁，但病歷資料影本外
      放於證物袋內）
  (二)查本件車禍事故發生當天，被害人係與伊之朋友即證人丁○○相約前去基隆和平島釣魚，該日十三時三十五分許，
      被害人原騎乘車牌號碼ＯＳＳ－四九０號重型機車前去丁○○位於基隆市○○路二二一號家中與丁○○會合，丁○○與被害人更換機車騎乘，由丁○○騎被害人原先所使用
      之上開ＯＳＳ－四九０號重型機車，被害人改騎丁○○之
      三哥所有之ＷＫＲ－七四二號輕型機車，於被害人先行啟
      程後，丁○○因要上樓拿取物品，是以較慢約二分鐘始出
      發，較晚出發之丁○○因所騎乘者為重型機車，馬力較大
      ，因此於彼出發後不久即趕至被害人後方不遠處，並能清
      楚瞧見於前方行駛中之被害人所騎機車，丁○○於本件事
      故發生之當時，因所處位置距離被害人處不遠，因此有目
      睹本案車禍當時發生之經過等情，迭據證人丁○○於警訊
      、偵查及原審供述甚詳。證人丁○○雖於本院審理期日經
      合法傳喚，並未到庭，此有本院審理期日報到單及審理筆
      錄足憑，惟查彼於警訊中指稱：我由碇內街右轉欲直行暖
      碇路時，有聽到「砰」一聲，就看到洪明受騎乘的機車撞
      到停在路旁之箱型車（五Ｅ─二七四一號），然後跌倒於
      道路中央云云（見偵查卷第二十九頁）、我當時尾隨洪明
      受所騎乘輕型機車只有二十公尺左右，而後方有一輛藍色
      自小貨車急速而過，超越洪明受所騎機車，而使洪明受之
      機車重心不穩而撞及停放於路邊之五Ｅ─二七四一號貨車
      車廂左後方云云（見偵查卷第三十三頁）。彼繼之於隨後
      之第一次偵查訊問時證稱：「（問：七月三十一日下午一
      時五十五分你和洪明受在一起？）對，當時我騎機車，他
      也騎機車，我跟在他後面，後有一輛貨車從我身旁過去，
      小貨車和洪明受車併排，後那輛車超過洪明受後，洪明受
      的就向右偏，撞上一台停在路邊沒有人的冰淇淋車」、「
      （問：有看到那輛車超過洪明受的自小貨車有接觸到洪明
      受機車的車身或洪明受的身體？）我不確定有沒有接觸到
      洪明受的機車或身體，只是有看到二輛車有靠近，二車距
      大約二十公分，那輛自小貨車過洪明受就偏向右邊」、「
      （問：當時洪明受的車是在外側？）洪明受車在外側，自
      小貨車在內側，二車同向」（見相驗卷第五五頁正、反面
      ）；於第二次偵訊時證述：「（問：車禍發生當時，你是
      否騎車在死者的後方？）是的」、「你究竟有無看見被告
      所駕駛的藍色小貨車擦撞到死者的機車？）我不能確定，
      但當時機車的左側前斜板和小貨車右後輪附近已經很接近
      了，後來該小貨車車尾一過，我朋友洪明受就偏過去了，
      然後我看到他原本還想把機車扭回來，但是扭不回來，他
      的右半部就撞到一台原本停在路邊的冷凍車：：：」、「
      （提示偵查卷第四四至四五頁相片七至十二，問是否為你
      上述之藍色小貨車？）是的」、「（問：你所稱的接近是
      多接近？）很接近，大概只有二十公分而已」云云（見偵
      查卷第五九頁）；丁○○復於原審九十三年八月十七日審
      理時證稱：「被告的車走暖碇路他是在我的後面，後來他
      有超前我的車，我才知道原來他的車在我後面」、「（問
      ：被告在何處超你的車？）在紅綠燈那裡，我下來右轉第
      一個紅綠燈及第二個紅綠燈的中間，剛好在社區停車場的
      出口處。（就如同原審卷第四十七頁即基隆市警察局九十
      三年五月三十一日函所附照片編號四上面警察所站的位置
      再往前行一點，還未到行人穿越道）」、「（問：被告車
      在何地點超車洪明受的機車？）在藝觀天下社區的守衛室
      時被告的車與洪明受的車是併排，二車都不禮讓，到了社
      區庭院中心的時候，被告的車就超過洪明受的機車，被告
      車子超過之後，洪明受的機車就轉向右邊，但洪明受有要
      把車頭轉正的動作，洪明受當時的車速有四、五十公里，
      轉到一半的時候還未完全轉回來就撞到路邊的箱型車」、
      「（問：被告的車有無撞及到洪明受的機車？）我不確定
      ，但是被告的車子過後，洪明受的機車車頭就轉向」、「
      我沒有辦法確定有無撞到。是從我的位置看他們二車併排
      時的距離約有二十公分」云云（見原審卷第一一四頁至第
      一一六頁）等語明確。綜上，由證人丁○○以上之證詞，
      顯見被告駕駛前揭小貨車，行經在基隆市○○街右轉至暖
      碇路口之第一個紅綠燈及第二個紅綠燈中間，先超越證人
      丁○○騎乘之機車後，再與被害人洪明受騎乘之機車在暖
      碇路藝冠天下守衛室門口併排行駛，當時二車併行之間隔
      甚小，僅約有二十公分，嗣該小貨車車尾一過，被害人之
      機車即向右偏移，並於試圖將所騎乘之機車扭回未果後，
      被害人之右半部即撞到前開停放於路旁之冷凍車車廂左後
      端，並反彈而人車倒地等情。換言之，證人丁○○已明確
      指證被告駕駛之前揭自小貨車　確有於事故地點（即基隆
      市○○路一五九號前）超越同向前行之被害人機車，並因
      而導致被害人機車偏移撞及路旁車輛車廂左後端之事實。
（三）次查證人即當時原騎乘ＢＥＣ－七七二號機車，尾隨於被
      告所駕駛之自小貨車後方行駛，並親眼目睹被害人受傷因
      而上前關切，且隨即騎車追躡被告之證人丙○○於偵查亦
      證稱：「（問：今年七月三十一日下午有無目睹一件車禍
      發生？）有，時間大概是在下午的一點三十五分至四十二
      分之間，地點在碇內的藝觀天下社區門口，當時我是先聽
      到一聲撞擊的聲音，聲音很響，我抬頭看時，那台貨車是
      藍色的，沒有棚子，該車稍微偏了一下，就往前開走，我
      追上去，問死者的朋友（經查為丁○○），是不是該車撞
      死者的，他說是，我才往前追：：：」、「（提示Ｓ九─
      四七○九號小貨車及死者所騎機車相片，問你上述的貨車
      是否如同相片所述？）就是相片編號十的小貨車，當時該
      車上還載線材：：：」、「：：：我看到車禍發生的時候
      ，我與該藍色小貨車中間都沒有其他的車輛，我騎到死者
      旁邊時，有一個死者的朋友（經查為丁○○）把機車停在
      路邊，正在查看死者的傷勢，該友人就是證人丁○○」等
      語（見偵查卷第五八頁）；復於原審九十三年八月十七日
      審理時證述：「（問：你案發九十二年七月三十一日有無
      騎車經過暖碇路與碇內街口？）有。」、「（問：你是從
      碇內街右轉還是在暖碇路直行？）我是從碇內街右轉後直
      行暖碇路」、「（問：你在碇內街右轉暖碇路口時，有無
      看到一個藍色的貨車？）我右轉行駛暖碇路口的時候那個
      位置是東方瑞士守衛室，我以目測的方式大約八十至一百
      公尺前我有看到一部藍色的貨車，該車沒有帆布」、「（
      問：有無聽到車子的撞擊聲？）有，很大聲」、「我是聽
      到有撞擊聲音的同時我目睹藍色貨車車身一搖晃時，我約
      六、七秒後我到事發現場，看到受害者與一部機車倒在馬
      路中間，當時我跟在藍色貨車後方沒有辦法看到，因為我
      是騎比較靠近雙黃線的地方，當時前方的路邊有停車，所
      以我沒有看到機車及人如何倒地」、「（問：你右轉多久
      之後才聽到「碰」一聲？）當時我人在「東方瑞士」的守
      衛室門口在往前五、六公尺，案發現場是在『藝觀天下』
      守衛室門口附近，我一右轉約六秒內聽到砰一聲，並看到
      車身晃動」等語（見原審卷第一二七頁至第一二八頁、第
      三三頁）。渠於本院審理時復到庭證稱：（審判長問：你
      是否有看到車禍發生情形？）我在肇事車輛後方七十公尺
      到一百公尺左右，我沒有辦法看到車號，但我有看見肇事
      車輛是藍色貨車，我親耳聽到發生很大的撞擊聲響，藍色
      貨車經過肇事地點加速開走，我追不上肇事車輛，我有看
      到肇事車輛經過被害人後，被害人就倒地受傷，我有看到
      他倒在地上，但我並沒有目睹撞擊情形，因為我在肇事者
      車正後面，肇事者肇事後加速逃跑，我追不上，我有聽撞
      擊聲響。（辯護人問：你是否沒有目睹撞擊那一刻，還是
      只有聽到？）我是聽到聲響，我是跟在肇事車輛後面，有
      聽到前面發出很大的聲音，我經過該地，看到一個人躺在
      那裡，至於是追撞或擦撞，我不知道，但是我看到被告車
      子開去後，就發現被害人躺在馬路上了；（辯護人問：你
      聽到一聲還是二聲？）是一聲很大的聲音、（辯護人問：
      你聽到聲響後何時注意車行狀況？）發見時我沒有馬上追
      ，我先煞車，第一個動作是看我的手錶、（辯護人問：你
      是否看到該二車併行狀況？）我沒有看到併行，我剛剛講
      我車子在肇事車的後方，是在左後方，該地是轉彎的地方
      、（辯護人問：你聽到聲音及看到轉彎的地點？提示原審
      卷192頁路線圖）第一個打圈的地方，我是從圖下方的碇
      內街斜坡下來，後來行經該地。（辯護人問：你下來就聽
      到聲音了嗎？）我從碇內街轉到馬路中間時聽到撞擊聲音
      ，是在警衛室後面，先聽到聲音，我沒有辦法看到車號，
      所以先看手錶、（檢察官問：車禍發生之後，你追被告的
      車時，被告有加速嗎？）我已經加速，還追不到，他有加
      追。（檢察官問：他如何加速？）他好像上高速公路一樣
      ，時速一直提高上去，後來我追迷路了，沒想到他進巷
      子裡了，所以後來才去報案的；（辯護人問：你在追被告
      過程中，是否停下來做其他的事情？）我有先煞車再看手
      錶，後來到車禍現場，有看到被害人有朋友（經查是丁○○）在那裡，我問他是否前面的車撞的，他說是，我馬上
      去追、（辯護人問：依你剛剛所言，你是聽被害人朋友說
      是前面的車子撞的？）我有問，他是這麼說、（辯護人問
      ：你確定你看到當時距離是六十公尺？）是七十到一百公
      尺等語。（見本院審理筆錄第十四頁至第十六頁）。雖查
      證人丙○○並未目擊被害人機車如何倒地之情，惟因渠聽
      聞撞擊聲並目睹被告駕駛車輛車身搖晃之地點係在碇內街
      藝觀天下社區門口附近，且自該地加速駛離，核與證人丁○○所證述被告車輛超越被害人機車之地點相符，且被告
      亦不諱言有超越被害人所騎機車無誤，再參以被告所辯其
      超車地點適與證人丁○○證述其己身所騎乘之機車被超車
      地點相符等情，可見被告駕駛之車輛行經暖碇路時，除超
      越證人丁○○騎乘之機車外，並於上開肇事地點超越被害
      人之機車無訛。被告所辯其超越被害人機車之地點與事故
      地點不符，顯係將其第一次超越證人丁○○機車之地點與
      超越被害人機車地點誤植，自不足採。次查證人即事故地
      點之管區基隆市警察局第四分局大武崙派出所警員戊○○
      於本院審理時證稱：當時是轄區居民即證人丙○○前去派
      出所報案，他說該地發生車禍，伊到現場看到機車倒地，
      當時被害人洪明受和他的朋友（經查是丁○○）都在、（
      辯護人問：你們何時找到被告？）我到車禍地點前面的警
      衛室看錄影帶，發現有拍到車子，我們通知車子之公司要
      被告來做筆錄云云（見本院審理筆錄第九頁、第十頁、第
      十一頁）。證人丙○○於本院審理時亦自陳渠從小住居於
      該地幾十年云云（見本院審理筆錄第十六頁），且查渠自
      目睹事件發生後，主動協助追緝肇事貨車，並於追躡不及
      後，前去派出所報案，且分別於警訊、偵查、法院訊問先
      後到庭指證明確，另查渠與被告並無夙怨，當無誣攀之虞
      ，是證人丙○○所為前開之證言，至為可信。綜上，被告
      確有於碇內街右轉第一紅綠燈處超車之事實，只是超越之
      車輛係證人丁○○之機車，並非被害人之機車，已如前述
      ，故被告選任辯護人請求就被告供述其超車地點是在碇內
      街下坡右轉紅綠燈處為測謊，自無必要。
（四）再證人即與被害人約妥依同前去基隆和平島釣魚，並交換
      機車騎乘且先後出發之丁○○雖於本院審理時經本院合法
      傳喚並未到庭，但彼於原審九十三年八月十七日審理時證
      述：彼有目睹被告貨車與被害人機車併行時，被告貨車輪
      胎很接近路中間雙黃線，但並沒有壓到雙黃線等語（見原
      審卷第一一九頁、第一二一頁），核與證人丙○○所證述
      ：其聽聞撞擊聲同時目睹被告貨車晃動行駛時，該貨車並
      無跨越來向車道等語（見原審卷第一三一頁）大致相符，
      堪認被告駕車超越被害人機車時並未跨越分向限制線。而
      本件案發現場車道車寬為四點六公尺，被害人機車所撞及
      之車牌號碼五Ｅ─二七四一號車輛車寬為一點七公尺，該
      車停車位置距雙黃線之距離為二點九公尺，被害人機車之
      車寬為零點六二公尺，被告車輛之車身包含外圍的二個後
      照鏡為一點九八公尺，扣掉後照鏡一個十五公分，車身單
      純寬度是一點六八公尺等情，業據證人即繪製本件道路交
      通事故現場圖之警員己○○、乙○○分別於九十三年八月
      十七日即本院審理時到庭證述明確（見原審卷第一四０頁
      、第一四一頁、本院審理筆錄第六頁至第七頁），且有基
      隆市警察局九十三年八月三日基警交字第○九三○○一三
      一九七號函附之道路交通事故現場圖附卷可稽，則車牌號
      碼五Ｅ─二七四一號車輛停車位置至雙黃線之距離二點九
　    公尺，扣除被告車輛車身單純寬度一點六八公尺及被害人
      機車寬度零點六二公尺，僅餘零點六公尺，再扣除被害人
  　　機車行駛時欲留之右側空間，所餘顯不到半公尺（若扣除
      被告車輛車身含外圍車寬一點九八公尺及被害人機車寬度
  　　零點六二公尺，僅餘零點三公尺，再扣除被害人機車行駛
  　　時欲留之空間，所餘更顯不到半公尺），核與証人即警員
  　　己○○於本院之證言（本院審理筆錄第七頁）一致，足見
　    證人丁○○證述被告車輛與被害人騎乘之機車併行時相距
      僅約二十公分等語，與事實相符，足堪採信。且查本件曾
　　　經檢察官送請臺灣省基宜區車輛行車事故鑑定委員會鑑定
　　　及臺灣省汽車肇事覆議鑑定委員會覆議結果，其等鑑定意
  　　見亦認以該路段扣除右側停車所佔空間，證人丁○○列席
　　　時所述被告未跨越分向限制線行駛等現場情況觀之，被告
　　　超車對於被害人騎乘之機車，絕對有非常接近之壓迫情形
  　　發生等情，有臺灣省基宜區車輛行車事故鑑定委員會九十
　    二年十一月二十六日基宜鑑字第九二○七一三號鑑定意見
      書及臺灣省車輛行車事故覆議鑑定委員會九十三年二月十
      九日府覆議字第九二一一五○四號函各一份在卷可參（見
　    偵查卷第六七至七十頁、八五頁）。而證人戊○○亦證稱
      ：其前去現場拍照時，有發現該路旁停放之車牌號碼五Ｅ
      ─二七四一號箱型小貨車之車後貨箱上黏有被害人之肉屑
      云云（見本院審理筆錄第十一頁），此復有該箱型車之照
      片足憑（見偵查卷第四十六頁，即編號十三至十五之照片
      ），互核以上之說明，足見被害人騎乘之上開機車向右偏
      移碰撞路旁車輛（即車牌號碼五Ｅ─二七四一號箱型小貨
　　　車）並反彈倒地，應係被告超車時未保持安全間隔，且非
　    常接近壓迫被害人騎乘之機車所致，堪以認定。
（五）被告及選任辯護人雖辯稱證人丁○○、丙○○之證述前後
      不一，且有許多臆測之詞及違反常理之處，不足作為認定
      其不利之證據云云。然按共同被告或證人之陳述有部分前
　　　後不符，或相互間有所歧異時，究竟何者為可採，法院仍
　　　得本其自由心證予以斟酌，非謂一有不符或矛盾，即應認
  　　其全部均為不可採信，若其基本事實之陳述，果與真實性
    　無礙時，則仍非不得予以採信。就共同被告或證人之供詞
      有部分前後不符，或相互間有所歧異，法院本其自由心證
      ，捨後供而不採，認前供為可信，乃其審判職權之合法行
      使，殊不得指違法。經查：１、證人丁○○於第一次警訊
　　　時固證稱：其目擊車禍時大約距車禍現場一百公尺，其由
  　　碇內街右轉欲直行暖碇路時有聽到「砰」一聲，就看到洪
　　　明受騎乘之機車撞到停放在路旁之廂型貨車，然後跌倒於
　　　道路中央，當時未注意有無其他車輛經過等語（見偵查卷
  　　第二九至三十頁）；第二次警訊時則證稱：其當時尾隨洪
　　　明受騎乘輕機車只有約二十公尺，洪明受之車速約五十公
　　　里左右，而後方有一輛藍色小貨車急速而過，超越洪明受
  　　所駕駛之機車，該自小貨車右後方有擦撞到洪明受所騎之
　    機車左前方，使洪明受機車重心不穩而撞及停放路邊之車
　　　輛等語（見偵查卷第三三頁），二次警訊筆錄互核不符，
　　　且第二次警訊筆錄所述被告車輛有擦撞到洪明受騎乘之機
  　　車左前方，亦核與其前於偵查及本院審理時證述之情節不
　　　符；惟證人丁○○就其第一次警訊為何未就被告車輛超越
　　　被害人車輛部分為陳述，已於第二次警訊及原審審理時證
  　　稱：其係因案發後害怕警方得知被害人洪明受因偽造文書
    　及麻醉藥品案件通緝中，且其答應過洪明受女兒不會告知
　　　洪明受遭通緝一事，所以第一次警訊筆錄想能自己處理就
　　　自己處理，儘量不要讓洪明受有麻煩，後來警察稱已經查
  　　到洪明受前科資料，其才老實講等語（見偵查卷第三三頁
　　　、原審九十三年八月十七日審判筆錄第十五頁），而被害
　　　人洪明受確因違反麻醉藥品管理條例、偽造文書及竊盜等
  　　案件通緝中，有被害人洪明受之本院被告全國前案紀錄表
　    在卷可按（見原審卷第二十八頁至第三十七頁），顯見證
      人丁○○所為前揭其為避免警方得知洪明受遭通緝一事，
      始未於第一次警訊時證述其所有目擊情形，核與事實相符
　　　。故其第一次警訊筆錄所言，自不足採。又證人丁○○係
　　　因製作警訊筆錄時很緊張，且被害人洪明受倒地後，其有
  　　上前尋問被害人是否遭被告所駕駛之車輛撞到，被害人有
　　　點頭並回答「是」，其才於第二次警訊筆錄時證稱被告車
　　　輛之右後方有擦撞到被害人之機車左前方等情，亦據證人
  　　丁○○於原審審理時就其何以就是否擦撞前後供述不一之
　    情節說明原委，證人丙○○於本院審理時亦證稱：丁○○
      當時有告訴渠說是該藍色貨車撞到被害人云云（見本院審
      理筆錄第十六頁），且查被告車輛「擦撞」被害人機車係
      不利於被告之證述，若證人丁○○有設詞誣陷被告之故意
　    ，又何需於嗣後偵查及原審審理時改稱並未目睹擦撞之情
      ？證人丁○○既已就其前後供述不符之處為詳盡合理之說
　　　明，且其嗣於偵查及原審審理時證述之情節，復核與另位
　　　證人丙○○證述之現場情形吻合，自難以其前揭供述不一
  　　，即謂其證詞全不可採，而應以其嗣於偵查及原審審理時
　    之證詞為可採。再被告雖以證人丁○○於原審審理時證述
      其從出發地至案發地點車程不到三分鐘，其回家拿東西耽
      誤二分鐘，所以比洪明受晚二分鐘出發，且其車速約四、
　    五十公里，至暖碇路時有減速至二、三十公里，而質疑證
      人丁○○目擊案發現場之可能性，惟證人丁○○於原審審
      理時已證稱：其並未看錶計算時間等語（見原審九十三年
　    八月十七日審判筆錄），故此「二分鐘」顯係證人丁○○
      主觀上之臆測，不足作為推翻其無法目擊現場之證據，且
      經原審命證人丁○○當庭模擬其回家上二樓取物再下樓騎
　    機車之整個動作，並經原審當庭以錶計算時間，經證人丁○○當庭演練全部動作八次，最長時間為三十秒，最短時
　　　間為十五秒，有原審勘驗筆錄可參（見同上審判筆錄十四
　　　至十五頁），則以證人丁○○與被害人出發前後不到半分
  　　鐘，並參以證人丁○○證述其係騎乘一二五ＣＣ重型機車
　    ，被害人係騎五○輕型ＣＣ機車，二者馬力相差甚大，且
      其於碇內街下坡右轉前車速很快，下坡右轉後才減速等語
      （見原審同上審判筆錄第十五頁、第十七頁），證人丁○○證述其目擊本件事故之發生並未悖於事實。又查證人丙○○及戊○○於本院審理時分別證稱：丁○○當時與被害
      人都在現場云云，已如前述，且被告亦自承先超越丁○○
      之機車後，隨即沒幾秒鐘又超越被害人之機車云云（見本
      院卷第三十頁），且證人丁○○於原審審理證述：被害人
　　　撞到後係人後仰，右半邊頭有撞到，下巴撞到車的角落，
　　　即車後門左下鍊附近，撞到之後人就反彈，車子就向左滑
  　　，一直滑到車頭的位置是在雙黃線前面一點等語（見原審
　　　第一二四頁），亦核與被害人所受之傷勢及現場機車刮地
　　　痕相符（參被害人前揭病歷、診斷證明書及道路交通事故
  　　現場圖），若其未親眼目睹本件事故發生經過，何以能為
　    完整且符合現場跡證之陳述？又另位證人丙○○於聽聞撞
      擊聲並目睹被告車輛約五、六秒至案發現場，確有看到證
　　　人丁○○在現場，亦據證人丙○○迭於警訊、偵查、原審
　　　及本院審理時證述綦詳（見偵查卷第二四頁、五八頁及原
  　　審卷第一三０頁至第一三六頁、本院審理筆錄第十四頁至
    　第十六頁），故本件證人丁○○確有目擊現場之經過，自
      堪認定。至於證人丁○○究係因回家取何物而耽誤出發時
　　　間，以及其目睹車禍發生時與車禍現場之距離，雖前後證
　　　述不一（於警訊稱拿安全帽、於原審審理時稱拿手機；於
  　　第一次警訊時稱相距一百公尺，於第二次警訊則稱二十公
　　　尺，並於原審審理時稱至少五十公尺），惟證人之記憶或
　　　因時間之經過而前後陳述略有不一，非悖於常情，且有關
  　　距離之陳述僅係證人主觀上之估算，自難期其為精確之陳
　    述，故其前後估算略有不一，均難遽指其所為證述不實。
      再證人丁○○突見車禍發生，在事出突然之下，以及心繫
      友人傷勢情況下，迅即趕往案發現場關切友人傷勢而未記
　    下被告之車號，與證人丙○○之證言相同，均與常情相符
      ，被告辯稱證人丁○○未看清且記下被告車號有悖常理云
      云，顯係其個人主觀經驗之判斷，不足作為推翻證人丁○○證詞之依據。２、另本件係經警調閱芳堤社區的四支監
      視系統，偕同證人丙○○在芳提社區警衛室，經丙○○指
　    認出肇事車輛，再依車號尋找車主及駕駛人，始通知被告
      到案等情，業經證人即警員戊○○到庭證述明確（見原審
      卷第一四二頁、第一四三頁、本院審理筆錄第九頁至第十
      一頁），已足認證人丙○○證述其於案發現場有被告駕駛
　　　之自小貨車等情非屬子虛。且證人丙○○騎乘之機車與被
　　　告駕駛之前揭自小貨車，出現於暖碇路上監視器監視畫面
  　　之時間分別為十三時四十六分二十一秒及十三時四十七分
    　零一秒，僅相差約四十秒，其間並未出現任何車輛，其於
      本院審理復證稱：當時距離約七十至一百公尺，其間並無
      其他車輛經過云云（本院審理筆錄第十六頁），且經原審
　　　當庭勘驗案發現場附近之監視器鏡頭七畫面（即暖碇路上
　　　之監視器）屬實，有勘驗筆錄在卷可稽（見原審卷第一六
  　　八頁、第一六九頁），顯見證人丙○○證述其有騎乘機車
    　在案發現場前方之暖碇路上自後追攝被告駕駛之前揭自小
      貨車，且其目擊時其與該車間並無任何車輛等情，核與事
　　　實相符。再證人丙○○之機車與被告駕駛之自小貨車兩車
  　　相距之時間為四十秒或七十至一百公尺，亦核與證人丙○○證述其係聽聞撞擊聲約五、六秒趕至案發現場，經詢問
      證人丁○○前方車輛是否為肇事車輛後，再自後追攝被告
　　　駕駛之前揭車輛等經過情形所需之時間互相大致吻合，且
  　　被害人倒地後證人丙○○確有趕至案發現場詢問事故發生
  　　情形，亦據證人丁○○於警訊、偵查及原審審理時證述屬
　    實，故證人丙○○證述其聽聞撞擊聲並同時目擊被告所駕
      駛之車輛車身晃動，其乃前往案發現場尋問，並隨後追攝
      等情，堪以採信。被告徒以證人丙○○如何在一百公尺距
　    離看見被告車上有線材、證人丙○○自稱視力甚佳，何以
      看不清被告車號，以及證人就聽聞撞擊聲及看到貨車先後
      之陳述前後不一等枝微末節，指摘證人丙○○之證述不可
　    採云云，均屬無據。被告雖又以證人丙○○於警訊證稱其
      有目睹一輛藍色自小貨車與一輛輕機車擦撞，核與其嗣於
　　　偵查所述不符，認證人丙○○所為證述不足採信云云，惟
　　　查證人丙○○至案發現場時曾詢問證人丁○○是否係被告
  　　駕駛之藍色小貨車肇事，證人丁○○有答稱「是」等情，
　　　業經證人丁○○於偵查及原審審理時證述明確（見偵查卷
　　　第五九頁、原審九十三年八月十七日審判筆錄第二十頁）
　　　，故證人丙○○可能係因聽聞證人丁○○前揭答覆而於警
  　　訊為前揭誤述，然其所為其餘證述既核與證人丁○○證述
　　　相符，並有前揭事證可佐，自難以此遽認其所為全部證述
　　  為不可採。
（六）再查被告肇事後逃逸，經警方調取附近社區之監視錄影帶
      ，得知其所駕駛車輛之車號及公司名稱，經警方透過其所
      服務之公司之通知，被告使到案製作筆錄一節，分別已經
      證人丁○○、丙○○、戊○○證述在卷，又查被告到案後
      ，其所駕駛之車輛經勘驗發現，其中右側車頭方向燈上面
      之部分有經刻意以布擦拭過之痕跡，其上有些毛屑，但左
      側車身有灰塵，右邊上開位置竟無灰塵，二邊乾淨程度相
      差甚大等情，業經證人戊○○、丙○○分別於原審證述在
      卷（見原審卷第一四三頁、第一四四頁、第一四六頁）。
      顯見被告發現肇事後，因懷疑其車輛右側車頭部份有撞擊
      到被害人之機車，乃刻意以毛布料擦拭，企圖湮滅事跡，
      至為明顯，即此若被告並無本案之犯行，何須有上揭匿飾
      之舉動？
（七）被告雖復辯稱被害人洪明受有毒品前科，且案發當時血液
      有酒精濃度，可能係自己造成本件事故云云，惟查被害人
      洪明受於出發至案發現場時，精神狀況良好，看起來並無
　    飲酒，也沒有聞到酒味，業據證人丁○○於警訊及原審審
      理時證述在卷（見偵查卷第二九頁、原審卷第一二五頁）
　　　，且經原審向臺灣礦工醫院函調被害人洪明受於案發時抽
　　　血檢驗報告，該報告中被告血液中之酒精濃度含量僅為二
  　　八點五一ｍｇ／ｄｌ，相當於呼氣檢測值零點一四二五五
　    ｍｇ／ｌ（即每公升零點一四二五毫克），有臺灣區煤礦
　　　業同業公會附設臺灣礦工醫院九十三年六月十八日（九十
　　　三）礦醫事字第一三五號函附抽血檢驗報告影本一紙在卷
  　　可參，其酒精含量顯未達道路交通管理處罰條例所處罰之
　　　呼氣檢測值每公升零點二五毫克之下限標準（參違反道路
　　　交通管理事件統一裁罰標準表），可見其當時之駕駛行為
  　　尚不致受酒精之影響；再被害人洪明受雖有違反麻醉藥品
　    管理案件之前科（參卷附被害人洪明受本院被告全國前案
      紀錄表），惟此前科均係在八十二年之前，且查無任何證
      據顯示被害人於案發前曾有施用毒品，故被告辯稱係被害
　    人自己造成本件事故云云，自屬無據。另查被害人並未考
      領有機車駕駛執照，但卻違規駕駛機車，此固業經本院向
      交通部公路總局台北區監理所查明在卷（見本院卷第八十
      三頁），然此僅屬於民事訴訟損害賠償程序，得據以認定
      被害人與有過失，而酌減被告之民事賠償責任，或於刑事
      訴訟程序車禍肇事責任案件中作為量刑參考之問題，殊難
      據以作為被告免除刑事責任之藉口。綜上，本件係被告駕
      駛之前揭車輛未保持安全距離超車，致被害人機車受壓迫
      而撞及路邊車輛而人車倒地等情，應堪認定。
（八）按汽車行駛時，駕駛人應注意車前狀況及兩車併行之間隔
      ，且汽車欲超越同一車道之前車時，應顯示左方向燈並於
　　　前車左側保持半公尺以上之間隔超過，行至安全距離後，
  　　再顯示右方向燈駛入原行路線，道路交通安全規則第九十
　　　四條第三項及第一百零一條第五款定有明文，被告身為職
　　　業駕駛，自承駕駛車輛已有多年，自應注意上述道路交通
  　　安全規定，且當時係日間，路面乾燥無缺陷，亦無障礙物
　　　，視距良好，有道路交通事故調查報告表 (一)一 紙在卷
　　　可稽（見偵查卷第三六頁），故依當時路況，顯無不能注
  　　意之情形，被告竟疏不注意為之，致被害人駕駛之機車受
　　　到壓迫而向右偏移撞及路旁車輛反彈倒地，並因而死亡，
　　　是被告應有過失甚明；且被害人確因本件車禍受傷，嗣因
  　　傷重不治死亡，則被告過失駕駛行為與被害人之死亡間，
　　　顯具有相當因果關係。至被害人洪明受於案發當時未頭戴
　　　機車專用安全帽，而係戴工地用安全帽，固據證人丁○○
  　　證述在卷（見原審卷第一二五頁），惟此係被害人民事責
　    任與有過失之問題，核與被告前揭過失之認定無涉。
（九）另本件被告肇事後並未停車而迅即離去等情，業據證人丁○○、丙○○證述在卷（見偵查卷第五八頁、原審卷第一
  　　一九頁、第一三０頁、本院審理筆錄第十六頁），且案發
　    當時證人丙○○有聽到很大聲之撞擊聲響，亦據證人丙○○於偵查、原審及本院審理時證述明確（見偵查卷第五八
      頁、原審卷第一二八頁、本院審理筆錄第十四頁、第十五
      頁），而證人丙○○聽到撞擊聲並目睹被告駕駛之自小貨
　　　車時，其與該自小貨車之距離約七十至一百公尺或七十至
　　　一百公尺，復據證人丙○○分別於原審、本院審理時證述
  　　明確（見原審卷第一二八頁、本院審理筆錄第十四頁、第
    　十六頁），則在再上述之遠距離外之證人猶可聽見巨大聲
　　　響，更遑論剛超越被害人機車與被害人距離甚近之被告？
　　　復依卷附道路交通調查報告表所載，當時路面狀況無缺陷
　　　及障礙物，且視距良好，當時被告駕駛之自小貨車超越被
  　　害人機車後，旋即發生巨大聲響，且其與被害人機車間並
    　無任何車輛，在此情況下，被告自後照鏡即可輕易得知其
      肇事，被告身為職業駕駛人，自難諉為不知。被告雖辯稱
　    其當時車窗緊閉，且所駕駛之車輛為柴油車，引擎聲響很
      大，所以並沒有聽到撞擊聲云云，然依一般經驗法則，貨
      車車窗之隔音效果遠較一般自用小客車差，且車窗雖有隔
　    音效果，惟僅能阻隔部分聲響，對於碰撞產生之巨大聲響
      並無阻隔之效果，若其能隔絕窗外之巨大聲響，豈不是連
      車外喇叭聲均無法聽聞？佐以被告於事發後有刻意擦拭所
      駕駛之肇事車輛之右側車頭部份，已如前述（上開理由（
      六））。故被告前揭辯稱，顯不符常理，不足採信。被告
　    雖又辯稱其經常行駛上開肇事路段，知悉該路段有監視設
      備，若其明知肇事而逃逸，何以未避開上開監視設備云
　    云；然查被告於經過肇事路段後，其正常行駛路線有二，
      一為直行（即被告案發時所行駛之方向），一為在事故前
      方之巷口左轉（參卷附道路交通現場圖），而上開二路線
　    上均有監視設備（參證人戊○○庭呈現場圖上以藍筆畫「
      星」處），故除非被告逆轉反向行駛，否則均會被監視設
      備拍攝，且被告若於肇事地點前左轉至巷口，該巷口二邊
　    均有停車路比較窄，若要左轉尚需視對方有無來車才能左
      轉，業經證人戊○○於原審理證述甚詳（見原審卷一四四
      頁至第一四五頁），則被告若選擇第二條路線反而不利其
    　逃逸，是被告以其行駛路線，作為其非明知肇事而逃逸之
      證據云云，自屬無據。從而，本件被告於發覺肇事後，未
　    即對被害人採取救護或其他必要措施並報警處理，即逕行
      駕車離去，其有肇事逃逸之犯行，亦堪認定。
（十）至辯護人另辯稱：被害人於九十二年八月二十八日自加護
      病房轉至普通病房，而於轉出至普通病房時意識尚為清醒
      ，而後於同年月三十日再轉入加護病房，而於同年九月八
      日再轉至普通病房，而係因併發症過世，而非顱內出血，
      此有長庚紀念醫院所檢送至本院之病歷資料足憑，因認被
      害人之死亡與被告之肇事並無因果關係云云。但查刑法上
　　　之過失，其過失行為與結果間，在客觀上有相當因果關係
  　　始得成立。所謂相當因果關係，係指依經驗法則，綜合行
    　為當時所存在之一切事實，為客觀之事後審查，認為在一
      般情形下，有此環境、有此行為之同一條件，均可發生同
      一之結果者，則該條件即為發生結果之相當條件，行為與
      結果即有相當之因果關係。反之，若在一般情形下，有此
      同一條件存在，而依客觀之審查，認為不必皆發生此結果
      者，則該條件與結果不相當，不過為偶然之事實而已，其
      行為與結果間即無相當因果關係。（最高法院七十六年度
  　　台上字第一九二號判例參照）換言之，刑法上之過失犯，
      必須危害之發生，與行為人之欠缺注意，具有相當因果關
      係，始能成立，所謂相當因果關係，即以所生之結果觀察
      ，認為確因某項因素而惹起，又從因素觀察，認為足以發
      生此項結果，始克成立。（最高法院七十二年度台上字第
      一五七九號判決參照）經查被害人確係因本件事故受有前
      開傷害，經送醫急救後，仍因外傷性顱內出血及硬腦膜下
      腔出血併發敗血性休克，致心跳呼吸衰竭不治死亡乙節，
      已如前述（參前開理由（一）），參照前開說明，即便被
      害人有併發敗血症之情形屬實，但殊不能謂被害人之死亡
      與被告之肇事並無相當因果關係。
（十一）再查證人丁○○雖經本院合法傳喚，未於審理期日到庭，
      但因彼就彼所目睹之本案情節，迭於警訊、偵查及原審證
      述甚詳，有如前述，且經本院詳細逐一論敘如上，且被告
      之本案犯罪情節已臻顯然，本院因認自無再度傳訊證人丁○○到庭說明之必要，因此辯護人於本院辯論終結復具狀
      以證人丁○○未於本院審理期日到庭為由，聲請本院再開
      辯論程序，為本院所不採。
（十二）證人丁○○、丙○○雖曾指稱被告所駕駛之小貨車似有撞
      擊到被害人所騎之機車云云；但查渠二人均另已證稱：並
      未親自目擊撞擊過程，且丁○○又陳明渠看到被告所駕駛
      之小貨車一超過被害人之機車，被害人之機車即向右偏，
      車頭扭不回來云云，且參以證人丁○○因當時所處位置乃
      位於被告及被害人之後端不遠處，可能因視角及視域之問
      題，無法明確看清楚被告所駕駛之車輛是否的確有撞擊到
      被害人所騎之機車，因此渠所稱被害人所騎機車有受到被
      告駕駛之車輛撞擊一節，當係渠個人主觀之研判，並無渠
      親眼所目睹；另查證人丙○○隨後亦證稱其當時是問被害
      人之朋友（即丁○○），他說被害人是被前端貨車撞到云
      云。即此，因丁○○及丙○○均未親眼見擊被告確有撞擊
      被害人，則渠二人所為被告有撞擊被害人之證言，即難採
      信。另查被告所駕駛之小貨車，除右側車頭方向燈上方有
      遭人刻意以毛布擦拭外，並無擦撞之痕跡，此業據處理警
      員即證人戊○○於於原審九十三年八月十七日審理時證述
      在卷（見原審卷第一四三頁）。參以本件台灣省基宜區車
      輛行車事故鑑定委員會之鑑定意見及台灣省汽車肇事覆議
      委員會之覆議意見均認定被告所駕駛之小貨車並無撞擊被
      害人之機車，本件車禍事故之發生，洵係被告未遵守行車
      規定，於汽車超車時，未與前車即被害人所騎機車保持半
      公尺以上之間隔超過，率而加速自上開機車左方超車，因
      而壓迫被害人所騎乘之機車，導致被害人將該機車緊急向
      右偏移，因而迎面撞上右側路旁適停有車牌號碼五Ｅ─二
      七四一號箱型小貨車（即冷凍冰淇淋貨車）。本院斟酌以
      上本案所有相關證據資料，亦為相同之認定，附此敘明。
（十三）綜上所述，被告所辯均不足採，本件事證明確，其犯行均
      堪認定，應依法論科。
三、被告係瑞興公司之司機，平日以駕駛小貨車送貨為業，為從
    事駕駛業務之人，業據其供承在卷，其因過失疏未注意車前
    狀況及兩車併行之間隔，且未與前車保持安全距離即超車，
    致被害人洪明受閃避不及失控迎面撞擊路旁停放之小貨車後
    人車倒地，經送醫急救，仍不治死亡，被告並於肇事後，未
    救助被害人逕行開車離去，核其所為，係犯刑法第二百七十
    六條第二項之業務過失致死罪及同法第一百八十五條之四之
    駕車肇事逃逸罪。公訴人於起訴書雖未漏論及刑法第一百八
    十五條之四之駕車肇事逃逸罪，惟其於起訴書已載明被告於
    肇事後繼續駕車離去之事實，並據公訴人於原審當庭補充罪
    名及法條（見原審卷第一八二頁），故法院就此部分自得併
    予審判。又被告所犯上開二罪間，犯意各別，行為互殊，應
    分論併罰。
四、原審關於被告所犯業務過失致死罪部分與以論罪科刑，固非
    無見。但按被害人未考領有機車駕駛執照，但卻違規駕駛機
    車，此經本院向交通部公路總局台北區監理所查明在卷（見
    本院卷第八十三頁），然查原審於對於被告所觸業務過失致
    死犯行論罪量刑時並未酌及被害人違規無照駕駛之事實，本
    院因認原審該部分對於被告之論罪科刑，自有欠周延及妥適
    ，被告及辯護人上訴指摘及此，本院因認原審判決關於該部
    分即有可議之處，應加以撤銷改判。本院爰審酌被告雖無前
    科，惟其係從事駕駛業務之人，本負有較高之注意義務，竟
    疏未注意車前狀況及兩車併行之間隔，且於超車時亦未保持
    安全距離而肇事，並因而造成被害人死亡，使被害人家屬痛
    失至親，犯罪所生危害甚重，復於肇事後未予救助並停留現
    場保持跡證，反而駕車逃逸，惡性非輕，暨其犯後始終否認
    犯行，不願與被害人家屬洽談和解，嗣經原審及本院勸諭和
    解，迄亦未與被害人家屬達成和解，賠償被害人家屬任何損
    害等一切情狀，就其所犯業務過失致死罪部分，量處如主文
    第二項所示之刑。
五、至於原審關於被告所犯肇車肇事逃逸罪部分，其認事用法並
    無違誤，量刑亦稱允洽。被告猶執陳詞上訴否認犯罪，並無
    足採，應予駁回。
六、就被告於右開撤銷改判部分與上訴駁回部份所分別經判處之
    有期徒刑，本院並依法定其應執行之刑為有期徒刑一年八月
    ，以示懲儆。另查因被告犯後迄今猶飾詞推諉責任，毫無悔
    意，本院因認本案不適給予被告緩刑之機會，併此指明。
七、據上論斷，應依刑事訴訟法第369 條第1 項前段、第364 條
    、第368 條、第299 條第1 項前段，刑法第276 條第2 項、
    第51條第5 款、罰金罰鍰提高標準條例第1 條前段，判決如
    主文。
本案經檢察官陳玉珍到庭執行職務。
中　　華　　民　　國　　94　　年　　1 　　月　　25　　日
　　　　　　　　　刑事第九庭審判長法　官　李文成
　　　　　　　　　　　　　　　　  法　官　王復生
　　　　　　　　　　　　　　　　  法　官　周盈文
以上正本證明與原本無異。
如不服本判決，應於收受送達後10日內向本院提出上訴書狀，其
未敘述上訴之理由者並得於提起上訴後10日內向本院補提理由書
（均須按他造當事人之人數附繕本）。
                                  書記官　余姿慧
中　　華　　民　　國　　94　　年　　1 　　月　　25　　日
附錄：本案論罪科刑法條全文
刑法第二百七十六條第二項：
因過失致人於死者，處二年以下有期徒刑、拘役或二千元以下罰
金。
從事業務之人，因業務上之過失犯前項之罪者，處五年以下有期
徒刑或拘役，得併科三千元以下罰金。
刑法第一百八十五條之四
駕駛動力交通工具肇事，致人死傷而逃逸者，處六月以上五年以
下有期徒刑。
